【裁判字號】    97,消債更,247
【裁判日期】    970925
【裁判案由】    更生事件
【裁判全文】
臺灣新竹地方法院民事裁定           97年度消債更字第247號
聲  請  人  甲○○
代  理  人  徐豐益律師
上列當事人聲請消費者債務清理事件，本院裁定如下：
    主  文
聲請人應於本裁定送達後十日內，補正如理由二所載之事項，逾
期未補正，即駁回其聲請。
    理  由
一、按聲請更生或清算不合程式或不備其他要件者，法院應以裁
    定駁回之，但其情形可以補正者，法院應定期間先命補正，
    消費者債務清理條例第8條定有明文。又按聲請更生或清算
    ，徵收聲請費新台幣（下同）1,000元，郵務送達費及法院
    人員之差旅費不另徵收。但所需費用超過應徵收之聲請費者
    ，其超過部分，依實支數計算徵收之。前項所需費用及進行
    更生或清算程序之必要費用，法院得酌定相當金額，定期命
    聲請人預納之，逾期未預納者，除別有規定外，法院得駁回
    更生或清算之聲請，此觀同法第6條之規定亦明。
二、查本件聲請人具狀聲請更生，應提出以下資料到院，爰定期
    命補正，如逾期未補正，則駁回其聲請。
（一）聲請人應預納郵務送達費3,060元（按債務人及債權人總
      人數，以每人10份，每份34元計算）。
（二）據聲請人所陳報之債務清理條例前置協商專用債權人清冊
      中得知，聲請人曾參與中華民國銀行公會之協商且協商成
      立。聲請人應提出「因不可歸責於己之事由，致履行顯有
      重大困難之證明文件」、完整之還款證明（包含毀諾前所
      有還款暨清償期數證明影本等，如已遺失，請向金融機構
      申請補發）。並具體釋明其不可歸責事由之情形。
（三）據聲請人所陳報之台北富邦商業銀行於97年4月25日收受
      該再次請求協商函之後並無回應。聲請人應詳細釋明毀諾
      前、後生活有何重大變化？有無依約繳納？何時未再按期
      繳納？毀諾後之金錢用於何處？毀諾前、後財產變動情形
      為何？
（四）聲請人應釋明其戶籍地址之房屋所有權人為何人？並提出
      其相關證明文件（如土地登記謄本、建物登記簿謄本等資
      料）。
（五）據聲請人所陳報之戶籍謄本中得知其母徐鳳麟已死亡，但
      聲請人於聲請狀中又陳稱必須扶養徐鳳麟，聲請人應釋明
      其詳細之原因。並應補提出徐鳳麟死亡時間、相關繼承遺
      產之證明文件影本以及生前是否有領取失業給付、老農年
      金、國民年金、老人年金或者其他津貼或補助？如果有，
      其期間、金額，並應提出相關證明文件影本。
（六）聲請人應釋明目前住所是否為租賃？若否，聲請人應提出
      其是否有房貸繳款之最新、完整之證明文件、土地登記謄
      本、建物登記簿謄本等資料。並應表明是否議定自用住宅
      借款特別條款，如是，應補提自用住宅借款之還款方式或
      計劃。
（七）聲請人應提出97年1月起至聲請更生前，聲請人及其配偶
      謝秀珠每月之收入證明影本及在職證明影本。並應提出其
      配偶謝秀珠95、96年度之國稅局財產歸屬資料清單及綜合
      所得稅各類所得資料清單影本。以及95、96年度謝秀珠之
      薪資所得證明影本、主要往來銀行存摺影本（包括薪俸、
      各種津貼、獎金、補助費）、薪資收入期間。且聲請人應
      詳細釋明謝秀珠如何與聲請人分攤扶養費用？實際之支出
      金額為何？應補提相關證明文件影本。
（八）聲請人應提出受扶養之親屬徐關詅、徐小茹及徐錦源、徐
      詅95、96年度之各類所得資料清單、一個月內之國稅局
      財產歸屬資料清單及現有收入證明影本（在職證明、薪水
      帳戶存摺影本、扣繳憑單、綜合所得稅結算申報書）。
（九）聲請人應釋明為何要扶養姪女徐詅？有何特殊之原因？
      其父徐錦源是否目前失業？若徐錦源現無工作，聲請人應
      提出向公立就業服務機構辦理失業認定之證明影本。
（十）據聲請人所陳報之廣福宮地價稅承租戶地價稅繳款通知單
      中得知承租戶為徐鳳麟。而繳納金額為30,435元且由徐錦
      源及聲請人分攤繳納。但徐鳳麟已死亡，聲請人應釋明繳
      納此筆款項之必要性何在？目前是否必須繳納？特殊之原
      因、目的性何在？聲請人並應補提出歷年徐鳳麟之租賃契
      約書、每月租賃該地之支出證明文件及租賃物之所有權人
      之證明文件影本，並應詳細陳報承租該地之地址。
（十一）據聲請人所陳報之郵局存摺影本資料中得知，聲請人於
        存款部份有兩大存入金額項目 (1)「委發款項」 (2)「
        薪資」。其中 (1)「委發款項」部分，存入金額有時高
        達35,532元。聲請人應詳細釋明是否身兼二職？若聲請
        人有身兼二職，應提出兩份在職證明書影本。並應釋明
        「委發款項」之金額來源何在？是否有特殊原因？並應
        提出相關證明文件資料影本。(2)「薪資」部分，聲請
        人於97年4月10日之後就無薪資轉帳影本，聲請人應補
        提出其後之資料影本。
（十二）聲請人應提出法商佳迪福人壽保險之繳款證明影本，並
        應釋明上開保險費之支出係維持基本生活所需之必要性
        何在？以及若終止上開保險契約，可領取之解約金金額
        為何？聲請人應釋明並列出其計算方式。
（十三）聲請人應釋明配偶謝秀珠97年度各月之收入來源為何？
        金額為何？並應提出其對家計及扶養費之負擔程度與計
        算方式。
三、依消費者債務清理條例第6條第3項、第8條但書，裁定如主
    文。
中    華    民    國    97    年    9    月    25     日
              民事第二庭    法      官  楊明箴
上為正本係照原本作成。
本裁定不得抗告。
中    華    民    國    97    年    9    月    25     日
                            書  記  官  龔紀亞


司法院資訊處製作；財團法人民間司法改革基金會備份。
